【裁判字號】    95,訴,620
【裁判日期】    951012
【裁判案由】    違反毒品危害防制條例
【裁判全文】
臺灣屏東地方法院刑事判決               95年度訴字第620號
公  訴  人  臺灣屏東地方法院檢察署檢察官
被      告  甲○○
上列被告因違反毒品危害防制條例案件，經檢察官提起公訴（95
年度毒偵字第973 號）及移送併辦（95年度毒偵字第1348號），
茲因被告就被訴事實為有罪之陳述，經告知簡式審判程序意旨，
並聽取公訴人及被告之意見後，本院合議庭裁定由受命法官獨任
依簡式審判程序審理，判決如下：
    主  文
甲○○連續施用第一級毒品，累犯，處有期徒刑壹年貳月。扣案
沾黏海洛因成分之夾鏈袋壹只、注射針筒壹支均沒收銷燬之。
    事  實
一、甲○○前因違反毒品危害防制條例，經本院以93年度訴字第
    609 號判處有期徒刑7 月，於民國93年12月20日入監執行，
    94年6 月1 日因期滿出監執行完畢。又因施用毒品而違反毒
    品危害防制條例案件，經依法院裁定施予觀察、勒戒，於93
    年3 月14日入所執行，93年4 月20日因無繼續施用毒品傾向
    出所執行完畢，竟不知悔改，5 年內復基於施用第一級毒品
    之概括犯意，自95年6 月6 日下午3 時20分前某時起，至95
    年6 月18日某時許止，連續在其位於屏東縣內埔鄉○○村○
    ○路43號住處及同鄉建興村榮華巷附近等處，以皮下注射之
    方式，施用第一級毒品海洛因多次，嗣先於95年6 月6 日下
    午3 時20分許，在屏東縣內埔鄉建興村榮華巷附近為警查獲
    ，扣得沾黏海洛因成分之夾鏈袋1 只、注射針筒1 支；又於
    95年6 月19日下午5 時30分許，因另案為警查獲採尿而得悉
    。其2 次查獲經採尿送驗結果，均呈可待因、嗎啡，即海洛
    因經人體水解代謝產物陽性反應。
二、案經屏東縣警察局內埔分局報告臺灣屏東地方法院檢察署檢
    察官偵查起訴及移送併辦。
    理  由
一、前揭連續施用第一級毒品海洛因之犯罪事實，業據被告甲○
    ○於本院審理時自承不諱，並有扣案夾鏈袋1 只、注射針筒
    1 支，經本院囑託高雄醫學大學附設中和紀念醫院以氣相層
    析質譜儀法（GC／MS）檢驗結果，其表面均呈海洛因陽性反
    應，有該院95年8 月14日編號0000-000、151 號檢驗報告附
    卷可參。又其前揭2 次為警查獲經採尿送臺灣檢驗科技股份
    有限公司以氣相層析質譜儀法（GC／MS）檢驗結果，亦均呈
    可待因、嗎啡，即海洛因經人體水解代謝產物陽性反應，有
    該公司95年6 月22日，編號KＺ000000000000號、95年7 月7
    日，編號KＺ000000000000號濫用藥物尿液檢驗報告附卷，與
    上開報告均為鑑定機關本於專業知識及以精密儀器測試後所
    得之結論，自可憑信。被告甲○○自白施用海洛因，堪信與
    事實相符。
二、查被告甲○○前因施用毒品而違反毒品危害防制條例案件，
    經依法院裁定施予觀察、勒戒，於93年3 月14日入所執行，
    93年4 月20日因無繼續施用毒品傾向出所執行完畢，有臺灣
    高等法院被告前案紀錄表、臺灣屏東地方法院檢察署刑案資
    料查註紀錄表、全國施用毒品案件紀錄表、受觀察勒戒人毒
    品及前科紀錄簡列表各1 份在卷可按，其經觀察、勒戒執行
    完畢釋放後，5 年內再犯本件施用第一級毒品之犯罪事證已
    臻明確，應依法論科。
三、按海洛因為毒品危害防制條例第2 條第2 項第1 款規定之第
    一級毒品，除法律另有規定者外，不得持有、施用。核被告
    甲○○所為，係犯毒品危害防制條例第10條第1 項之施用第
    一級毒品罪。其施用前持有海洛因之低度行為，各為施用之
    高度行為所吸收，不另論罪。其先後多次施用第一級毒品之
    行為，均時間緊接，手法相同，並觸犯構成要件相同之罪，
    顯係基於概括犯意反覆為之，有連續犯之關係，雖94年2 月
    2 日修正公布之刑法於被告前開犯行後，已自95年7 月1日
    施行，修正後刑法刪除第56條關於連續犯之規定，雖非犯罪
    構成要件變更，但影響行為人刑罰法律效果，自屬法律變更
    ，比較被告行為時即修正前刑法之規定，其多次犯行應論以
    1 罪而加重其刑至2 分之1 ；若適用修正後刪除連續犯規定
    之結果，所犯多次犯行應分別論以數罪，是修正後規定並未
    較有利於被告，依刑法第2 條第1 項規定，應適用行為時之
    法律即修正前刑法第56條連續犯之規定，論以連續施用第一
    級毒品1 罪，並加重其刑。按檢察官就犯罪事實一部起訴者
    ，其效力及於全部，刑事訴訟法第267 條定有明文。臺灣屏
    東地方法院檢察署95年度毒偵字第1348號移送併辦意旨所指
    被告甲○○連續施用第一級毒品之犯罪事實，及其他上開所
    列於95年6 月6 日下午3 時20分許所為犯行以外部分，雖未
    在本件起訴意旨所載範圍內，然與起訴事實有連續犯之裁判
    上一罪關係，為起訴效力所及，本院自得併予審究，附此敘
    明。被告甲○○前因違反毒品危害防制條例，經本院以93年
    度訴字第609 號判處有期徒刑7 月，於93年12月20日入監執
    行，94年6 月1 日因期滿出監執行完畢，有臺灣高等法院被
    告前案紀錄表及臺灣屏東地方法院檢察署刑案資料查註紀錄
    表各1 份在卷可按，茲於5 年以內再故意犯本件有期徒刑以
    上之罪，不論依94年2 月2 日修正公布前刑法第47條，或修
    正後，並於95年7 月1 日即被告前揭行為後施行之刑法第47
    條第1 項規定，均構成累犯，對被告而言並無有利或不利之
    情形，不生新舊法比較之問題，應逕依修正前之刑法第47
    條，論以累犯，並加重其刑。
四、爰審酌被告甲○○之年齡、品行、智識程度、犯罪手段、對
    於法益侵害之程度，其為55年9 月30日出生、受有高中畢業
    教育程度、以鐵工為業之人，有年籍等資料在卷可參，為本
    件犯行時年近不惑，除前開構成累犯及施用毒品犯罪訴追條
    件之執行紀錄者外，無其他前案，有臺灣高等法院被告前案
    紀錄表及臺灣屏東地方法院檢察署刑案資料查註紀錄表各1
    份在卷可按，並審酌其犯罪施用毒品之期間、次數，查獲時
    扣得物品之數量，與其犯罪經查獲後，尚能坦認犯行，態度
    尚可等一切情狀，量處如主文所示之刑，以資儆懲。
五、扣案夾鏈袋1 只、注射針筒1 支因被告甲○○持以供持有、
    施用毒品使用，經檢驗既為其成分所沾黏，無法析離，此觀
    卷附法務部調查局93年3 月19日調科臺字第09300113060 號
    函文意旨自明，應與內含毒品併同處分，依毒品危害防制條
    例第18條第1 項前段，沒收銷燬之。
據上論斷，應依刑事訴訟法第273 條之1 第1 項、第299 條第1
項前段，毒品危害防制條例第10條第1 項、第18條第1 項前段，
刑法第11條、94年2 月2 日修正公布前刑法第56條、第47條，判
決如主文。
本案經檢察官鍾仁松到庭執行職務
中    華    民    國    95    年    10    月    12    日
                  刑事第二庭      法  官  陳松檀
以上正本證明與原本無異。
如不服本判決應於收受本判決送達後10日內向本院提出上訴書狀
，其未敘述上訴理由者，並得於提起上訴後10日內向本院補提理
由書狀（均須按他造當事人之人數附繕本）「切勿逕送上級法院
」
中    華    民    國    95    年    10    月    12    日
                                  書記官  林祥玉
附錄本件判決引用之法條：
毒品危害防制條例第10條
施用第一級毒品者，處 6 月以上 5 年以下有期徒刑。
施用第二級毒品者，處 3 年以下有期徒刑。


司法院資訊處製作；財團法人民間司法改革基金會備份。
